臺灣高等法院刑事判決
                                                                                           108年度上易字第2421號
上  訴  人
即  被  告  林聖堯
上列上訴人即被告因竊盜案件，不服臺灣基隆地方法院108 年度
易字第236 號，中華民國108年9月2 日第一審判決（起訴案號：
臺灣基隆地方檢察署108 年度偵字第3202號），提起上訴，本院
判決如下：
    主  文
上訴駁回。
    理  由
一、按不服地方法院之第一審判決而上訴者，須提出上訴書狀，
    並應敘述具體理由，為上訴必備之程式。倘其上訴書狀已敘
    述理由，但所敘述者非屬具體理由，仍屬不符上訴之法定程
    式，由第二審法院以其上訴不合法律上程式，判決駁回，不
    生定期命補正之問題。此觀刑事訴訟法第350 條第1 項、第
    361 條、第362 條前段及第367 條前段之規定自明。且自同
    法第361 條之修法過程以觀，原草案為：「依前項規定提起
    上訴者，其上訴書狀應敘述理由，並引用卷內訴訟資料，具
    體指摘原審判決不當或違法之事實。其以新事實或新證據為
    上訴理由者，應具體記載足以影響判決結果之理由」，嗣經
    修正通過僅保留「上訴書狀應敘述具體理由」之文字，其餘
    則刪除，故所稱「具體理由」，並不以其書狀應引用卷內訴
    訟資料，具體指摘原審判決不當或違法之事實，亦不以於以
    新事實或新證據為上訴理由時，應具體記載足以影響判決結
    果之情形為必要。但上訴之目的，既在請求第二審法院撤銷
    或變更第一審之判決，所稱「具體」，當係抽象、空泛之反
    面，須就不服判決之理由為具體之敘述而非空泛之指摘而言
    ，亦即須就其所主張第一審判決有違法或不當之情形，舉出
    該案相關之具體事由足為其理由之所憑，而非徒托空言或漫
    事指摘；若僅泛言原判決認事用法不當、採證違法或判決不
    公、量刑過重等空詞，而無實際論述內容，即無具體可言（
    最高法院106 年第8 次刑事庭會議決議意旨參照）。
二、本件上訴人即被告甲○○因犯刑法第321 條第1 項第1 款之侵
    入住宅竊盜罪，經原審判處有期徒刑6 月，並諭知易科罰金
    之折算標準為新臺幣1 千元折算1 日。原審係依憑被告之自
    白、證人即被害人乙○○之證述、基隆市警察局第四分局搜索
    扣押筆錄暨基隆市警察局第四分局安樂所保管物目錄表、自
    願受搜索同意書、現場勘察暨扣案贓物照片、贓物認領保管
    單等證據資料，認定被告犯前揭罪名，復審酌被告正值青壯
    年，非無謀生能力，竟不思以正當手段賺取所需，率行起意
    行竊，絲毫不知尊重他人財產法益，犯罪動機可議，尤以侵
    入他人住居頂樓犯案，更對他人居住自由產生負面影響，惟
    被告犯罪手段大體仍屬平和，暨其尚知坦然面對司法、自白
    罪行不諱，且其竊取之物品亦均已經被害人領回，有被害人
    於警詢時之證述、贓物認領保管單在卷可查，堪認已減輕被
    害人之損害，又斟酌被告警詢時所陳其教育程度、職業及家
    庭經濟情況，於原審審理時陳明現正接受精神方面之治療，
    暨被害人於警詢時表明不願意提出告訴等一切情狀，酌情量
    處上揭罪刑，且說明：被告雖屬累犯，但斟酌司法院第775 
    號解釋意旨，其前案件數僅有1 件，且與本案罪質不同，尚
    難遽認被告所涉本案有何特別惡性或對刑罰反應力薄弱等情
    ，不宜逕依刑法第47條第1 項累犯規定加重其最低本刑，而
    僅將其前案資料作為上述量刑參考。從形式上觀察，原判決
    均已詳述其所憑證據、認定理由及量刑之依據，並無認定事
    實錯誤、量刑瑕疵或任何違背法令之情形。
三、被告不服原判決，於108 年9 月16日具狀提起第二審上訴，
    復於同年月27日補提上訴理由狀，上訴理由僅略稱：被告經
    檢察官建議，至三軍總醫院檢查治療，經會診後認定被告為
    衝動疾患，目前正接受藥物治療中，而被告尚須養育兩名幼
    兒及擔負家庭生活開銷，實無資力，原審判處被告有期徒刑
    6 月，實屬過重，請再審酌上情，予以輕判云云。
四、然按刑之量定，為求個案裁判之妥當性，法律賦予法院裁量
    之權，量刑輕重，屬為裁判之法院得依職權自由裁量之事項
    ，苟其量刑已以行為人之責任為基礎，並斟酌刑法第57條各
    款所列情狀，在法定刑度內，酌量科刑，如無偏執一端，致
    明顯失出失入情形，即不得單就量刑部分遽指為不當或違法
    。原判決就被告之犯罪認定及科刑部分之量刑基礎，已於理
    由欄內具體說明，業見前述，顯已斟酌刑法第57條各款事由
    而為刑之量定，係以行為人責任為基礎，兼顧被告有利與不
    利之科刑資料，並未逾越法定刑度，亦無濫用裁量權而有顯
    然失入或有失衡平之情事。本件被告不服原判決而具狀上訴
    ，形式上雖已敘述上訴理由，但其僅泛以上揭罹有精神疾患
    、並無資力等情詞，上訴請求從輕量刑，然此俱經原審於量
    刑時斟酌在案，被告猶執陳詞上訴，無非純屬其主觀上對法
    院量刑之期盼，並未指出原判決之量刑有何不當或違法之處
    ，亦未就就其不服原判決之理由舉出足為所憑之具體事由。
    況被告所犯本件侵入住宅竊盜罪，法定最低本刑為有期徒刑
    6 月，原審復不依刑法第47條第1 項累犯規定加重其刑，而
    僅量處被告法定最低度刑即有期徒刑6 月，已係極為從輕量
    刑，對被告甚為寬厚，縱仍與其主觀上之期待有所落差，仍
    難遽指原審量刑有何不當或違法。揆諸首揭說明，被告上訴
    顯無具體理由而不合法定程式，應予駁回，並不經言詞辯論
    為之。
五、至本案確定後，倘被告確無資力一次繳納易科罰金之金額，
    自可向執行檢察官聲請分期繳納，或聲請以易服社會勞動之
    方式取代易科罰金，此為被告於執行時之相關權益，併此指
    明。
據上論斷，應依刑事訴訟法第367 條前段、第372 條，判決如主
文。
中　　華　　民　　國   108    年    12    月    18    日
                  刑事第十五庭  審判長法  官  劉興浪
                                      法  官  古瑞君
                                      法  官  陳信旗
以上正本證明與原本無異。
不得上訴。
                                      書記官  董佳貞
中　　華　　民　　國   108    年    12    月    18    日